

Full-Stack Developer 김찬빈 Kim ChanBeen



Phone 010-7291-7331



Email cong8685@naver.com



**Github** https://github.com/devbini

# **About Me**

안녕하세요, 기술로 실질적인 가치를 만들어내는 풀스택 경험의 개발자 김찬빈입니다.

프론트엔드부터 백엔드, 인프라까지 다양한 기술 스택을 활용하여 실질적인 문제 해결에 집중해왔습니다.

특히 **5백만 건 이상의 데이터**를 처리하는 모니터링 서비스의 성능을 **40초에서 1초 미만으로 개선**한 경험이 있으며, 이 과정에서 얻은 쿼리 최적화 노하우를 팀 내 스터디를 통해 **공유하며 함께 성장하는 문화**를 만들어왔습니다.

또한 Jenkins와 Git 기반의 **CI/CD 파이프라인을 구축**하여 개발 환경을 혁신하고, 최근에는 **일 20,000 이상의 트래픽**을 처리하는 대규모 행사 플랫폼의 **백엔드 리드**를 맡아 성공적으로 프로젝트를 이끈 경험이 있습니다.

단순히 제 역량을 높이는 것에서 그치지 않고, 이를 통해 **사람들에게 도움이 되는 것에 보람을 느끼고** 성장 의지를 느낍니다. **개인의 성장이 팀의 성장으로 이어지는 것**을 원하여 사내 스터디를 조직하고, 무료 강의를 진행하기도 합니다. 앞으로도 효과적 인 해결책을 찾고, 웃는 사람들을 생각하며 개발을 하고, 그 과정에서 팀원들과 활발히 소통하고 함께 성장하는 개발자가 되고자합니다.

# Work Experience \* 5년 2개월

2019.10 ~ Current **5년 2개월**  FullStack Develop, DevOps

(주)코아텍 / 개발팀, 주임

#### 1. 풀스택 개발

- JSP 및 JavaScript 기반의 프론트엔드 개발과 DBMS 연동
- 레거시 코드 유지보수와 React 및 Next.js를 활용한 최신 기술 포팅 및 프론트엔드 개발
- Node.js RESTful API 서버 구축 및 오픈소스 라이브러리를 활용한 스트리밍 서버 개발
- Spring Boot(Java) 기반의 RESTful API 서버 구축 및 Swagger와 보안 설계
- MQTT 라이브러리를 이용한 메시지 큐 서비스 구축 및 운영

#### 2. DBMS 설계 및 구축

- MySQL 서버 스키마 및 ERD 설계 및 구현
- CRUD 쿼리 최적화 및 데이터베이스 성능 개선 (40초 ->> 1초 미만 개선 경험)

#### 3. CI/CD 및 인프라 구축 (Linux, Windows)

- Docker 컨테이너 설정 및 Jenkins를 통한 CI/CD 파이프라인 구축과 유지 관리
- Windows 기반 서버를 Linux로 포팅하는 Cross-OS 개발 경험
- NginX 활용 프록시 서버 구성 및 DNS 설정 관리

### 4. Unreal & Unity 엔진 활용 및 MFC 애플리케이션 개발

- C++을 활용한 IoT 디바이스와의 소켓 통신 프로그램 개발
- Unity 및 Photon 서버를 활용한 멀티 플레이어 구현
- VR/AR 콘텐츠 개발을 위한 게임 엔진 활용 (100% 담당)

# **Detailed Experience**

### 1. 인프라 구축 제안 및 수립

- 사내 개발 환경에 인프라 및 형상 관리가 이루어지지 않고 있어, 코드 버전이 꼬이거나 서버 배포와 코드 공유에 불편함 발생
- Jenkins 및 Git / SVN 설계 및 환경 개선안을 작성하여 내부 PT 진행, 인정되어 프로젝트를 주도하여 구축
- Git을 활용한 코드 리뷰 및 이슈 관리를 진행할 수 있게 되었고, CI/CD를 자동화 하여 무중단 배포 서비스를 구축하는 데 기여함

### 2. 대용량 DB 성능 개선

- 사내 모니터링 서비스에서 천만 이상의 튜플이 저장 된 데이터베이스 정보를 읽는데 속도가 40초 가량이 걸리는 문제 발생
- 실제 데이터를 기반으로 서브 쿼리와 조인 쿼리 속도 차이를 테스트하여 검증하고, B-Tree 인덱싱을 포함한 성능 개선안을 도출
- 40초 가량 존재하던 쿼리 실행 환경을 1초 미만의 속도로 진행되도록 성능을 개선하는데 기여함

## 3. 오픈소스 라이브러리 활용 성능 개선

- IoT 디바이스(CCTV)의 RTSP 데이터를 웹 페이지에 가시화하는 데 딜레이가 5초 이상 발생하거나 연결이 끊기는 문제 발생
- 기존 레거시 코드(node.js) 분석을 통해 HLS 파일 변환 및 저장 후 스트리밍으로 인한 딜레이 문제 확인
- FFMPEG와 웹 소켓을 활용하여 스트리밍 서비스 초기 연결 시간(최대 3초) 외 안정적인 실시간 스트리밍을 구현함

# **Other Team Experience**

2024.09~2024.10 **(2개월)** 

### Backend Develop, DevOps

대한민국 최대 규모의 청년 불자의 축제, 영캠프 / 백엔드 개발 팀장 (리드)

### 1. 백엔드 개발

- Spring Boot(Java) 기반 RESTful API 서버 구축
- TDD 및 MVC 규정 준수 아래 로그인 및 공지사항, 클라우드 연계 CRUD 기능개발 담당
- ORM(JPA) 구축 및 Security 구축
- PostgreSQL RDBMS 사용

### 2. 인프라 구축

- AWS Cloud 서비스 채용 및 관리 / 모니터링 담당
- Jenkins 활용 CI/CD 및 Docker Container 이용 서비스 운용
- AWS WAF 설정을 이용한 DDoS 방어 및 모니터링을 통한 비정상 트래픽 감지 조처
- 적절한 로드벨런싱과 스케일링 기법을 이용한 대용량 트래픽 처리 성능 방안 진행

### 3. 성과

- 일 20,000 이상 트래픽 발생 유지 & 안정적 서비스 유치
- DDoS 및 포트 스내핑 등 보안 이슈 대응 (피해사례 0건)

# **Skills**

### **Frontend**

HTML/CSS, JSP, TypeScript, JavaScript React.js, Next.js, Vite.js

### **Backend**

Spring Boot, Node.js, Express.js, Gradle Swagger

#### **Others**

Git/Github, Notion, Unity, Unreal Engine

# DevOps

AWS, Nginx, Docker, Jenkins, Apache(Tomcat) Heroku, Ansible

### **Database**

MySQL, PostgreSQL

# **Education**



2023.03 ~ 재학중 **동국대학교** 융합보안학 [4.18 / 4.5]



2017.03 ~ 2020.03 **수원정보과학고등학교** 디지털 네트워크학

# Licence

## **AWS Certified Cloud Practitioner**

2024.09. Amazon Web Services

## 정보처리기능사

2019.04. 최종합격, 한국산업인력공단

# Other

컴퓨터 활용능력 2급

워드 프로세서

코딩 지도사

IT+ lv2

## 정보처리기사

2023.02. **(필기합격),** 한국산업인력공단

## 전자기능사

2019.07. 최종합격, 한국산업인력공단

# 수상 이력

경관심의 공모전, 우수상 (국토교통부)

# 자기소개서

### [ 기술로 현실의 문제를 해결하고, 지식을 나누는 개발자 ]

풀 스택 개발자로서 프론트엔드부터 백엔드, 인프라에 이르기까지 다양한 기술 스택을 다루며 실질적인 문제 해결에 집중해 왔습니다. 특히 레거시 시스템을 현대화하고 성능을 개선하는 과정에서, 단순히 코드 작성 그 이상의 접근 방식을 고민하여, 시스템의 장기적 개선 가능성과 효율을 높이는 방법을 모색했습니다.

### [ 대용량 데이터베이스 성능 최적화 경험 ]

천만 건 이상의 데이터를 처리하는 모니터링 서비스의 성능 문제를 해결한 경험이 있습니다. B-Tree 인덱스와 조인 쿼리를 활용하여 40초가 걸리던 쿼리 실행 시간을 1초 미만으로 단축할 수 있었습니다.

단순히 문제를 해결하는 데서 그치지 않고, 인사이트를 팀 세미나를 주최하고 공유했습니다. 복잡한 서브쿼리와 조인의 동작 원리, B-Tree 인덱스의 효과적인 활용 방법 등을 설명하며, 팀원들과 함께 성장하는 기회를 얻었고, 이는 팀원 모두의 기술력 향 상과 개발 소통간 전문성을 올려주는 성과를 얻었습니다.

### [개발 환경 혁신 주도]

개발 환경 개선을 위해 Jenkins와 Git 기반의 CI/CD 파이프라인 구축을 제안하고 실제로 구현한 경험이 있습니다. 단순히 기술적인 구현에만 집중하지 않고, 팀원들에게 왜 이러한 변화가 필요하고, 어떠한 부분에서 이익이 있는지 설득하여 추진할 수 있었습니다. 그 결과, 코드 품질 향상과 배포 프로세스 자동화를 통한 고가용성과 배포 시간 단축, Swagger 설계를 통한 빠른 의사소통과 꼬이지 않는 이슈 관리 등 개발 프로세스에 있어 가시적인 성과를 얻을 수 있었습니다.

## [ 프로젝트 리더십 ]

회사 외적으로도 다양한 경험을 하기 위해 영캠프 국제 축제 홈페이지 프로젝트의 백엔드 리드를 담당했고, 일 20,000 이상의 트래픽을 안정적으로 처리하는 시스템을 구축했습니다. 대용량 트래픽으로 인해 찾아오는 서버 부하 해결을 위해 로드벨런싱과 스케일링 기법을 적절히 활용하여 안정적인 서버 상태를 유지할 수 있었고, 모니터링 서비스를 통해 비정상 트래픽을 감지하여 DDoS와 같은 공격을 방어한 성과를 가지고 있습니다.

이처럼 Spring Boot, AWS, Docker와 같은 최신 기술을 사용하며 보안과 성능을 모두 고려한 설계를 통해 안정적인 서비스를 제공할 수 있었습니다. 이 프로젝트는 기술적 리더십 뿐 아니라, 팀원들과의 효과적인 커뮤니케이션의 중요성을 다시 한번 알게되는 프로젝트였습니다.

# [지식 공유와 팀 성장을 통한 선순환]

개인의 성장이 팀의 성장으로 이어짐으로써 저에게도 선한 영향력이 찾아온다 생각합니다. 새로운 기술을 배우고 문제를 해결할 때마다, 그 과정에서 얻은 인사이트를 팀원들과 공유하려 노력합니다. 데이터베이스 쿼리 최적화 스터디, 새로운 개발 환경 도입을 위한 내부 발표 등을 통해 지식을 나누었고, 이러한 활동이 팀 전체의 역량 향상으로 이어지는 것을 경험했습니다. 이후 역량을 공유하는 데 적극적인 태도를 가지게 되었고, 대학생을 대상으로 무료 강의를 하거나, 팀 프로젝트 내 기술 세미나를 주최하는 등의 성과를 만들어가고 있습니다.

앞으로도 저는 기술적 전문성을 바탕으로 실질적인 가치를 창출하고, 그 과정에서 배운 것들을 공유하며 팀과 함께 성장하는 개발자가 되고자 합니다. 항상 "왜"라는 질문을 던지며, 문제의 본질을 이해하고 효과적인 해결책을 찾으려 노력하여 앞으로도 팀과 조직에 실질적인 가치를 더하는 개발자가 되려 합니다. 감사합니다.